臺灣臺中地方法院行政訴訟判決
111年度交字第170號
原      告  劉文森  

被      告  臺中市交通事件裁決處
                      設臺中市○○區○○○路00號
代  表  人  黃士哲    住同上
訴訟代理人  黃曉妍律師
上列當事人間交通裁決事件，原告不服被告民國111年4月22日中
市裁字第68-GEH234859、68-GEH234860、68-GEH234861、68-GEH
234862、68-GEH250760、68-GEH251972、68-GEH255616、68-GV0
000000號裁決書，提起行政訴訟，本院判決如下：
    主  文
原告之訴駁回。
訴訟費用新臺幣參佰元由原告負擔。
    事實及理由
一、程序事項：
　　按行政訴訟法第237條之7規定，交通裁決事件之裁判，得不
    經言詞辯論為之。本件屬交通裁決事件，依兩造所述各節及
    卷內資料其事證已臻明確，本院認無經言詞辯論之必要，爰
    不經言詞辯論而為判決。
二、事實概要：
    原告所有號牌BMJ-7716號自用小客車(下稱系爭車輛)於分別
    於民國111年㈠2月20日12時35分許、㈡2月21日6時35分許、㈢2
    月21日15時07分許、㈣2月22日6時17分許、㈤2月22日14時31
    分許、㈥2月23日12時25分許、㈦2月24日17時28分許、㈧3月3
    日2時44分許，停放於臺中市北屯區景賢路與警賢七路口，
    因「汽車所有人在道路上停放三輛以下待售或承修車輛」之
    違規行為，遭臺中市政府警察局第五分局（下稱舉發機關）
    員警認定該車違反道路交通管理處罰條例第57條第1項之規
    定，分別逕行及當場對車主掣開第GEH234859、GEH234860、
    GEH234861、GEH234862、GEH250760、GEH251972、GEH25561
    6、GV0000000號舉發違反道路交通管理事件通知單。被告續
    於111年4月22日以中市裁字第68-GEH234859、68-GEH234860
    、68-GEH234861、68-GEH234862、68-GEH250760、68-GEH25
    1972、68-GEH255616、68-GV0000000號號裁決書（下合稱原
    處分），依道路交通管理處罰條例第57條第1項及「違反道
    路交通管理事件統一裁罰基準表」之規定，分別以期限內到
    案及逾越應到案期限三十日內之基準，個別以第1、2階段裁
    處原告罰鍰新臺幣2,400元整共7件，2,600元整共1件，共計
    罰鍰新臺幣（下同）19,400元。
三、原告主張略以：
　　系爭車子停路邊貼紅單子要出賣，原告不知道這是違規，員
    警來照相，但未將舉發單貼在車前玻璃告知違規，連續來照
    相7次，第8次遇到原告，直接開罰單給原告簽名，但並未照
    相。原告希望處罰一次罰款(即罰鍰2400元)，其餘撤銷等語
    。並聲明：原處分撤銷。
四、被告答辯略以：
    系爭車輛均停放於同一路燈旁，其位置未有改變，顯然已於
    違規地點長久停放，且其前、後擋風玻璃皆設有遮陽板，可
    認系爭車輛非保持隨時得行駛之狀態，又其擋風玻璃黏貼載
    有「售」、「聯絡方式」之紅色廣告板，故確有「停車」行
    為再按違反道路交通管理事件統一裁罰基準及處理細則第13
    條第4項規定，逕行舉發汽車有汽車所有人在道路上停放待
    售車輛之情形，而汽車所有人不在場或未能將汽車移置者，
    每逾2小時，得連續舉發之。查本件舉發違規時間皆是每逾2
    小時以上才舉發，故被告裁處原告共8件違反道路交通管理
    事件裁決書並未違法等語。並聲明：原告之訴駁回。
五、本院之判斷：
(一)按「汽車停車時，應依下列規定：……六、汽車所有人、汽車
    買賣業或汽車修理業不得在道路上停放待售或承修之車輛」
    、「汽車所有人、汽車買賣業或汽車修理業，在道路上停放
    待售或承修之車輛者，處新臺幣2,400元以上4,800元以下罰
    鍰」道路交通安全規則第112條第1項第6款、道路交通管理
    處罰條例第57條第1項分別定有明文。
(二)經查，按舉發機關111年4月13日中市警五分交字第11100179
    21號函復說明略以：「……二、本分局員警於111年(以下同) 
    2月20日12時35分、2月21日6時35分、15時07分許、2月22日
    6時17分、14時31分許、2月23日12時25分、2月24日17時28
    分許、3月3日2時44分在本市北屯區景賢路與景賢七路路口
    ，舉發自小客車(車號：000-0000、單號：GEH234859、GEH2
    34860、GEH234861、GEH234862、GEH250760、GEH251972、G
    EH255616、GV0000000等共8件)違反道路交通管理事件案，
    按道路交通管理處罰條例第57條第1項……；次按前揭條例第8
    5-1條第2項第2款……三、經審視舉發員警現場採證照片，旨
    車分別於上述時、地在道路上停放待售車輛，違規均明確屬
    實，爰依違反道路交通管理處罰條例第57條規定製單舉發……
    四、檢附員警舉發照片及舉發案件明細表個1分供參。」等
    語，以及舉發機關檢附之採證照片、（見本院卷第71-79頁
    ）可知，號牌BMJ-7716號綠色小客車(即系爭車輛)停放於臺
    中市北屯區景賢路與景賢七路口，每張採證相片皆顯示系爭
    車輛均停放於同一路燈旁，其位置未有變化，而系爭車輛之
    前、後方擋風玻璃內部放置遮陽板，外部皆黏貼「售」字及
    「聯絡方式」之紅底黑字廣告板等情，足認原告確有「汽車
    所有人在道路上停放三輛以下待售或承修車輛」之違規，洵
    屬明確。
(三)原告雖主張員警來照相並未開逕行舉發貼在本人車前玻璃告
    知本人車子違規，連續來照相7次，第8次遇到本人，直攔開
    罰單給本人簽名，並未照相，本人希望罰一次罰款云云，惟
    按「逕行舉發汽車有本條例第五十六條第一項、第二項或第
    五十七條規定之情形，而駕駛人、汽車所有人、汽車買賣業
    者、汽車修理業者不在場或未能將汽車移置者，每逾二小時
    ，得連續舉發之。」違反道路交通管理事件統一裁罰基準及
    處理細則第13條第4項定有明文，亦即汽車有違反道路交通
    管理處罰條例第57條情形，且前後違規時間超過2小時以上
    ，舉發機關得連續舉發。而本件系爭車輛違反道路交通管理
    處罰條例第57條第1項之違規時間分別為111年(以下同) 2月
    20日12時35分許、2月21日6時35分許、15時07分許、2月22
    日6時17分許、14時31分許、2月23日12時25分許、2月24日1
    7時28分許、3月3日2時44分許，足見舉發員警相隔2小時以
    上方才舉發，合乎上開連續舉發之規定。是原告上開主張，
    尚難執為有利於原告之斟酌。
(四)再者，徵諸取締違規停車作業程序規定，係針對員警取締違
    規停車而駕駛人不在場時，其當場填寫之「逕行舉發違規停
    車單（俗稱白單）」，一聯為「標示」聯（供因違規停車之
    駕駛人不在場時置於車輛上，俾提醒駕駛人因其違規停車業
    經員警採證並將移送舉發），另一聯則為「移送」聯（供移
    送負責製作舉發違反道路交通管理事件通知單之單位，據之
    查明車主資料製單逕行舉發），是「逕行舉發違規停車單」
    並非「舉發違反道路交通管理事件通知單」，核屬觀念通知
    之性質，且目的僅在於通知駕駛人或車主系爭車輛有違規停
    車情事，至於確切之舉發違規內容仍須以日後舉發機關所製
    發之舉發違反道路交通管理事件通知單為準。況且，本件係
    違反道路交通管理處罰條例第57條之規定，並非屬於違規停
    車之態樣，即便舉發員警為逕行舉發時原告不在現場，仍無
    須先將逕行舉發違規停車單放置擋風玻璃上，即得直接對系
    爭車輛掣開逕行舉發通知單，是原告上開主張未開逕行舉發
    貼在本人車前玻璃告知本人車子違規，亦不足採。
六、綜上所述，原告違規事證明確，被告依法所為原處分並無違
    誤，原告訴請撤銷，為無理由，應予駁回。
七、本件第一審裁判費為300元，應由原告負擔，爰確定第一審
    訴訟費用額如主文第2項所示。
據上論結，本件原告之訴為無理由，依行政訴訟法第237條之7、
第98條第1項前段、第237條之8第1項，判決如主文。
中　　華　　民　　國　 111　　年　　10　　月　　27　　日
　　　　　　　　　行政訴訟庭　法　官  吳俊螢
上為正本係照原本作成。
如不服本判決，應於送達後20日內，向本院提出上訴狀，其未表
明上訴理由者，應於提出上訴後20日內向本院補提理由書（均須
按他造人數附繕本）。上訴理由應表明關於原判決所違背之法令
及其具體內容，或依訴訟資料可認為原判決有違背法令之具體事
實。
中　　華　　民　　國　 111　　年　　 10　　月　　27　 日
                              書記官  王素珍